【裁判字號】    89,訴,1275
【裁判日期】    890830
【裁判案由】    毒品危害防制條例
【裁判全文】
臺灣高雄地方法院刑事判決                        八十九年度訴字第一二七五號
    公  訴  人  臺灣高雄地方法院檢察署檢察官
    被      告  甲○○
右列被告因毒品危害防制條例案件，經檢察官提起公訴（八十九年度毒偵字第四二三
、二二０二、二二二四號），本院判決如左：
    主  文
甲○○連續施用第一級毒品，處有期徒刑柒月，扣案之海洛因壹包（淨重零點零三公
克）、零號夾鏈袋參包（含海洛因殘渣）、殘餘粉末膠袋壹包（含海洛因殘渣）均沒
收銷燬之；又連續施用第二級毒品，處有期徒刑參月，扣案之安非他命伍包（驗後共
毛重肆點肆公克）、吸食器具壹組（含安非他命殘渣）、吸管壹支（含安非他命殘渣
）均沒收銷燬之。應執行有期徒刑捌月，扣案之安非他命伍包（驗後共毛重肆點肆公
克）、海洛因壹包（淨重零點零三公克）、吸食器具壹組（含安非他命殘渣）、吸管
壹支（含安非他命殘渣）、零號夾鏈袋參包（含海洛因殘渣）、殘餘粉末膠袋壹包（
含海洛因殘渣）均沒收銷燬之。
    事  實
一、甲○○前因施用毒品案件，經依台灣高雄地方法院以八十八年度毒聲字第七二二
    三號裁定，送臺灣高雄看守所附設勒戒所觀察、勒戒後，認無繼續施用毒品之傾
    向，經台灣高雄地方法院檢察署檢察官於民國（下同）八十八年十一月十一日以
    八十八年度毒偵字第一二０五號、第一三一二號、第一八三三號為不起訴處分確
    定。詎仍不知悔改，明知海洛因及安非他命分屬毒品危害防制條例所明定之第一
    、二級毒品，不得持有及施用，竟又分別基於施用第一級毒品海洛因及第二級毒
    品安非他命之概括犯意，於八十九年一月六日十三時二十分許回溯二十四小時內
    某時起，至八十九年三月八日十七時許回溯二十四小時內之某時止，在不詳地點
    ，以香菸中摻入海洛因吸食之方式連續施用第一級毒品海洛因多次，並以火燒烤
    安非他命使生煙霧，再吸食其霧化氣體之方式，連續施用第二級毒品安非他命多
    次。先後於八十九年一月六日十三時二十分許，為高雄港務警察所持搜索票，在
    其位於高雄市苓雅區○○○路九十五巷一弄四號住處查獲，並於其房間內扣得吸
    食器一組、吸食管一支（均含安非他命殘渣）、零號夾鏈袋三包（含海洛因殘渣
    ）、安非他命三包（驗後毛重一點零公克）。復於八十九年二月十八日二十三時
    許，為高雄縣警察局鳳山分局採其尿液送驗查獲，並扣得安非他命一包（驗後毛
    重零點四三公克）、海洛因一包（淨重零點零六公克）、摻有海洛因香菸二支（
    均另案經本院以八十九年度聲字第一五五九號裁定宣告沒收）及自製剷子一支（
    無毒品反應）。繼之，又於八十九年三月八日十七時許，為高雄縣警察局刑警隊
    持搜索票前往上址，再於一樓烘碗機內查獲海洛因一包（淨重零點零三公克）、
    海洛因殘渣袋一只、安非他命二小包（驗後毛重三點四公克）、空夾鏈袋二包。
    經依台灣高雄地方法院八十九年度毒聲字第一五三一號裁定送台灣高雄看守所附
    設勒戒處所觀察、勒戒後，認有繼續施用毒品之傾向。
三、案經高雄港務警察所、高雄縣警察局鳳山分局與高雄縣警察局報告台灣高雄地方
    法院檢察署檢察官偵查起訴。
    理  由
一、訊據被告甲○○對於右揭犯罪事實坦承不諱，而其前後三次為警查獲時所採取之
    尿液檢體，分別經送高雄高雄高雄縣衛生局以免疫學分析法檢驗，均呈甲基安非
    他命陽性反應，第一、二次所採之尿液檢體並呈嗎啡陽性反應，分有高雄縣衛生
    局八十九年一月十一日８９煙檢字第６５號、八十九年二月二十九日８９煙檢字
    第８７０號、八十九年三月十四日８９煙檢字第１０３５號煙毒尿液檢驗成績書
    附卷可稽。歷次扣案之疑似海洛因粉末及甲基安非他命晶體經送法務部調查局及
    高雄醫學院附設中和紀念醫院檢驗，確實為海洛因與甲基安非他命，而先後為警
    查獲扣案之吸食器一組及吸管一支，經檢驗均含有安非他命殘渣；另零號夾鏈帶
    三包、香菸二支、有殘餘粉末膠袋等物，經檢驗均含有海洛因成分殘餘等事實，
    亦有法務部調查局及高雄醫學院附設中和紀念醫院所出具如附表「鑑定報告欄」
    所示之鑑定報告可資為證。是被告自白與證據相符，其確有施用第一、二級毒品
    海洛因與安非他命之犯行無疑。再查被告前如事實欄所載，前因施用毒品案件，
    經台灣高雄地方法院裁定送臺灣高雄看守所附設勒戒處所觀察、勒戒後，經該所
    認定無繼續施用毒品傾向後，由台灣高雄地方法院檢察署檢察官於八十八年十一
    月十一日以八十八年度毒偵字第一二０五號、第一三一二號、第一八三三號為不
    起訴處分確定之事實，有前開不起訴處分書、台灣高等法院被告全國前案記錄表
    與臺灣高雄地方法院檢察署刑案資料查註記錄表各一份在卷可稽。又其於五年內
    再犯毒品危害防制條例第十條之罪，經本院以八十九年度毒聲字第一五三一號裁
    定送臺灣高雄看守所附設勒戒處所觀察、勒戒，認有繼續施用毒品傾向，有該所
    八十九年三月二十日高所坤戒勒字第一一二九號函送之證明書一份附卷可參。綜
    上所述，被告施用第一、二級毒品之犯行堪予認定。
二、按犯毒品危害防制條例第十條之罪，經觀察勒戒後，無繼續施用毒品之傾向者，
    應由檢察官為不起訴處分。經不起訴處分後五年內再犯第十條之罪，經觀察勒戒
    後，認有繼續施用毒品之傾向者，即不適用前項之規定（即應由檢察官偵查起訴
    ），毒品危害防制條例第二十條第三項定有明文。又海洛因與甲基安非他命分為
    毒品危害防制條例第二條第二項第一、二款所明定之第一、二級毒品，是被告施
    用海洛因及甲基安非他命之所為，分別係犯同條例第十條第一、二項之施用第一
    、二級毒品毒品罪。被告先後數次施用第一級毒品之行為間與數次施用第二級毒
    品之行為間，均時間緊接，所犯罪名相同，顯係出於概括之犯意為之，為連續犯
    ，爰依刑法第五十六條之規定各論以一罪，並加重其刑。又被告各該因施用毒品
    前持有毒品之行為，本應論以持有之罪，惟各該次持有毒品之行為均為其後施用
    毒品之行為所吸收，均不另論罪。再者，所犯連續施用第一級毒品罪與連續施用
    第二級毒品罪間，犯意個別，行為互殊，應分論並罰之。爰審酌被告曾因違反毒
    品危害防制條例，經觀察、勒戒後，仍不知悔改，未戒斷其施用毒品惡習，且此
    番連續為警查獲三次，益見其戒絕毒癮之決心薄弱等情，惟其施用毒品實係戕害
    其身心及其犯罪之動機、目的、手段及其犯後坦承犯行深表悔悟態度堪稱良好等
    一切情狀，分別量處如主文所示之刑，並定其應執行之刑，以資懲儆，並促向善
    之心。公訴人雖認被告尚以注射之方式施用海洛因，然被告僅承認以香菸中摻入
    海洛因吸食之方式施用海洛因，參以本案並無注射針筒等注射工具扣案，是公訴
    人前開所指應屬誤會，併予說明。扣案之安非他命共五包（第一次查獲三包，驗
    後毛重一點零公克；第三次查獲安非他命二包，驗後毛重三點四公克）、海洛因
    一包（第三次查獲一包，淨重零點零三公克），而先後扣案之吸食器具一組、吸
    管一支、零號夾鏈袋三包及殘餘粉末膠袋一包，鑑驗結果分別含有毒品海洛因或
    安非他命成份殘餘，已如前述，因與該扣案物不能分離，應視同為毒品，均應依
    毒品危害防制條例第十八條第一項前段規定宣告沒收並銷燬之。至第二次為警查
    獲時扣案之安非他命一包（驗後毛重零點四三公克）、海洛因一包（淨重零點零
    六公克）、摻有海洛因香菸二支等物，係查扣於同時被查獲之張美花所犯施用毒
    品案件中，且業經檢察官聲請單獨沒收，經本院以八十九年度聲字第一五五九號
    裁定宣告沒收在案，有該裁定及扣押物品清單影本附卷可資為證，故不再諭知沒
    收，併此敘明。另被告第二次為警查獲時扣得之自製剷子一支、第三次為警查獲
    時所扣得之空夾鏈袋二包，被告否認為其所有且送驗結果均無毒品反應，復查無
    其他積極證據證明該等物品與本件犯行有關，故不予宣告沒收，亦併說明之。
據上論斷，應依刑事訴訟法第第二百九十九條第一項前段，毒品危害防制條例第十條
第一項、第二項、第十八條第一項前段，刑法第十一條前段、第五十六條、第五十一
條第五款，判決如主文。
中      華      民      國    八十九    年      八      月     三十     日
                                  臺灣高雄地方法院刑事第二庭
                                      審判長    法官  黃三友
                            法官  陳威龍
                                                法官  卓立婷
右正本證明與原本無異。
如不服本判決，應於判決送達後十日內，向本院提出上訴狀。
                                                書記官    陳家宏
中    華    民    國      八十九      年      八      月      三十一      日
附表：
┌───┬───────┬─────────┬─────────────┐
│編號  │  查獲時地    │ 扣案物及鑑驗結果 │鑑驗報告                  │
│      │              │                  │                          │
├───┼───────┼─────────┼─────────────┤
│一、  │八十九年一月六│安非他命三包（驗後│高雄醫學院附設中和紀念醫院│
│（八十│日十三時二十分│毛重一點零公克）  │八十九年七月四日編號B89004│
│九年度│許，於高雄市苓│                  │74號檢驗報告              │
│毒偵字│雅區○○○路九├─────────┼─────────────┤
│第四二│十五巷一弄四號│吸食器具一組（含安│高雄醫學院附設中和紀念醫院│
│三號）│              │非他命殘渣）      │八十九年七月四日編號B89004│
│      │              │                  │75號檢驗報告              │
│      │              ├─────────┼─────────────┤
│      │              │吸管一支（含安非他│高雄醫學院附設中和紀念醫院│
│      │              │命殘渣）          │八十九年七月四日編號B89004│
│      │              │                  │76號檢驗報告              │
│      │              ├─────────┼─────────────┤
│      │              │零號夾鏈袋三包（含│高雄醫學院附設中和紀念醫院│
│      │              │海洛因殘渣）      │八十九年七月四日編號B89004│
│      │              │                  │77號檢驗報告              │
│      │              ├─────────┼─────────────┤
│      │              │尿液（呈海洛因及安│高雄縣衛生局八十九年一月十│
│      │              │非他命陽性反應）  │一日89煙檢字第65號煙毒尿液│
│      │              │              │檢驗成績書                │
├───┼───────┼─────────┼─────────────┤
│二、  │八十九年二月十│安非他命一包（驗後│高雄醫學院附設中和紀念醫院│
│（八十│八日晚間八時三│毛重零點四三公克）│八十九年七月十一日編號B890│
│九年度│十分許，於高雄│                  │0530號檢驗報告（另案宣告沒│
│毒偵字│市苓雅區三多一│                  │收）                      │
│第二二│路九十五巷一弄├─────────┼─────────────┤
│二四號│四號          │海洛因一包（淨重零│法務部調查局八十九年三月三│
│）    │              │點零六公克）      │十日編號000000000號鑑定通 │
│      │              │                  │知書（另案宣告沒收）      │
│      │              ├─────────┼─────────────┤
│      │              │摻有海洛因香菸二支│高雄醫學院附設中和紀念醫院│
│      │              │                  │八十九年七月十一日編號B890│
│      │              │                  │0531號檢驗報告（另案宣告沒│
│      │              │                  │收）                      │
│      │              ├─────────┼─────────────┤
│      │              │自製剷子一支（無毒│高雄醫學院附設中和紀念醫院│
│      │              │品反應）          │八十九年七月十一日編號B890│
│      │              │                  │0532號檢驗報告            │
│      │              ├─────────┼─────────────┤
│      │              │尿液（呈海洛因及安│高雄縣衛生局八十九年二月二│
│      │              │非他命陽性反應）  │十九日89煙檢字第870號煙毒 │
│      │              │                  │尿液檢驗成績書            │
├───┼───────┼─────────┼─────────────┤
│三    │ 八十九年三月 │安非他命二包（驗後│高雄醫學院附設中和紀念醫院│
│（八十│ 八日下午五時 │毛重三點四公克）  │八十九年七月四日編號B89004│
│九年度│ 許，於高雄市 │                  │79號檢驗報告              │
│毒偵字│ 苓雅區三多一 ├─────────┼─────────────┤
│第二二│ 路九十五巷一 │海洛因一包（淨重零│法務部調查局八十九年三月三│
│０二號│ 弄四號       │點零三公克）      │十日編號000000000號鑑定通 │
│）    │              │                  │知書                      │
│      │              ├─────────┼─────────────┤
│      │              │殘餘粉末膠袋一包（│高雄醫學院附設中和紀念醫院│
│      │              │含海洛因殘渣）    │八十九年七月四日編號B89004│
│      │              │                  │78號檢驗報告              │
│      │              ├─────────┼─────────────┤
│      │              │空夾鏈袋二包（無毒│高雄醫學院附設中和紀念醫院│
│      │              │品反應）          │八十九年七月四日編號B89004│
│      │              │                  │77號檢驗報告              │
│      │              ├─────────┼─────────────┤
│      │              │尿液（呈安非他命陽│高雄縣衛生局八十九年三月十│
│      │              │性反應）          │四日89煙檢字第1035號煙毒尿│
│      │              │                  │液檢驗成績書              │
└───┴───────┴─────────┴─────────────┘


司法院資訊處製作；財團法人民間司法改革基金會備份。
